臺灣士林地方法院交通事件裁定　　　　　　　　　九十一年度交聲字第一三四號
　　原處分機關　臺北巿交通事件裁決所
　　受 處分 人　甲○○
　　即 異議人
右列受處分人因違反道路交通管理處罰條例案件，對於臺北市交通事件裁決所九十一
年十一月十八日所為之處分（原處分案號：北市裁三字第裁二二—ＡＢＷ五八四五六
六號），聲明異議，本院裁定如左：
    主  文
異議駁回。
    理  由
一、原處分機關係以本件異議人即受處分人甲○○於民國九十一年九月十七日二十時
    三十分許，酒後駕駛車號ＦＳＺ—九三七號重機車，沿台北市○○路○段三０一
    巷五弄由東向西行駛，與他車發生車禍肇事，經酒測濃度達吐氣後每公升０點六
    七毫克，而依道路交通管理處罰條例第三十五條第一款規定，裁處罰鍰新台幣（
    下同）四萬五千元，並吊扣駕駛執照十二個月。
二、異議意旨略以：異議人當日雖然飲酒，但並未騎車，而是於酒後推行機車過街；
    且異議人縱令酒後駕車肇事，但並未致他人受傷，應無提高最低法定罰鍰額之正
    當理由；況裁處罰鍰一萬五千元，或吊扣駕照一年，二者擇一，已足懲儆云云。
三、經查：本件異議人雖否認酒後騎乘機車，並自稱並未發動引擎，於推行機車過街
    與車號ＤＳ—三七八九號自小客車發生碰撞云云，惟查ＤＳ—三七八九號自小客
    車駕駛人湯進和指稱本件異議人是騎乘機車，並非推車（見卷附交通事故談話紀
    錄表），且警員到場時異議人之引擎仍是熱的，異議人辯稱並未騎車，僅有推車
    一節，尚難採信。而肇事後經警於同日晚間二十三時十一分進行酒精濃度測試，
    異議人吐氣後酒精濃度仍高達每公升０點六七毫克，此有酒精濃度測試資料在卷
    可參。按汽車駕駛人飲用酒類後其吐氣所含酒精濃度超過每公升零點二五毫克者
    ，不得駕車。汽車駕駛人，駕駛汽車經測試檢定，酒精濃度超過規定標準者，處
    一萬五千元以上六萬元以下罰鍰，並當場移置保管其車輛及吊扣其駕駛執照一年
    ，道路交通安全規則第一百十四條第二款、道路交通管理處罰條例第三十五條第
    一項第一款有明文規定。且受處分人飲用酒類後駕車肇事後近三小時，其吐氣所
    含酒精濃度仍達每公升０點六七毫克，超過每公升零點二五毫克之標準甚多，原
    處分機關參考道路交通管理事件統一裁罰基準表所載，裁處四萬五千元罰鍰，並
    無不合；又，除罰鍰之外「並吊扣駕照十二個月」，係前開法律所明文規定，法
    院及裁決所均無量情斟酌之餘地，受處分人以前開理由提起異議，核無足採，其
    異議應予駁回。
三、據上論斷，應依道路交通案件處理辦法第十九條，裁定如主文。
中      華      民      國      九十一    年    十二    月    三十一    日
                                  臺灣士林地方法院交通法庭
                                          法  官  洪  慕  芳
右正本證明與原本無異。
如不服本裁定應於送達後五日內向本院提出抗告狀。
                                          書記官  田  汲  雷
中      華      民      國      九十二    年     一     月      六      日
